最高法院民事裁定　　　　　　　一○○年度台抗字第二九四號
再 抗告 人　蘇志宗
訴訟代理人　陳志勇律師
上列再抗告人因與相對人創世富電子股份有限公司間聲請假扣押
事件，對於中華民國一○○年一月三十一日台灣高等法院裁定（
一○○年度抗字第一一○號），提起再抗告，本院裁定如下：
    主  文
再抗告駁回。                                            
再抗告訴訟費用由再抗告人負擔。
    理  由
按對於抗告法院所為抗告有無理由之裁定再為抗告，僅得以其適
用法規顯有錯誤為理由，此觀民事訴訟法第四百八十六條第四項
之規定自明。所謂適用法規顯有錯誤，係指原第二審裁判之內容
就其取捨證據確定之事實所適用之法規，顯然不合於法律規定，
或與司法院現尚有效及大法官會議之解釋，或本院現尚有效之判
例顯然違反者而言，不包括認定事實不當或理由不備之情形在內
。又對於抗告法院之裁定再為抗告，依同法第四百九十五條之一
第二項規定，準用第四百七十條第二項規定，應於再抗告狀內記
載再抗告理由，表明原裁定有如何合於適用法規顯有錯誤之具體
情事；如未具體表明，或其所表明者與上開規定不合時，即得認
其再抗告為不合法以裁定駁回之。本件再抗告人對於抗告（原）
法院所為抗告無理由之裁定，再為抗告，無非以：伊並未接獲第
一審（異議）法院之徵詢電話，原法院竟張冠李戴，未再予伊陳
述機會，即以莫須有之論斷，推定第一審法院曾電詢伊，經伊答
稱已提起確認印鑑無效之訴等情。因認伊就假扣押之請求未為合
法之釋明，而為伊不利之裁定，自有卷證不符、違背證據法則，
及理由不備之違法。又伊於原法院之抗告理由中，揭明已提起分
派紅利之給付訴訟，標的金額高達新台幣（下同）一千六百五十
五萬四千零七十二元，猶有二千餘萬元之股利待追加請求，並無
就所主張之本案請求，「內容」及「金額或價額」有不明確情事
，應認伊已就假扣押之請求為合法之釋明。而相對人之董、監事
一家人，有在境外設立帳戶之情形。尤有進者，其經理人梁碩顯
夥同其父即董事長梁耀輝，不法變更公司印鑑章等，把持公司全
部財物，又違背章程，拒不分派紅利，伊自有假扣押之必要，且
既經伊起訴請求，應認已補假扣押（原因）釋明之不足。乃原裁
定不備理由，即率爾維持第一審法院所為廢棄該院司法事務官准
伊供擔保得為假扣押之裁定，駁回伊之抗告，於法不合云云，為
其論據。惟查再抗告人所陳上開理由，核係指摘原法院認定依再
抗告人提出之證據資料，尚難謂其對於本件假扣押之請求及原因
已為釋明等之事實當否問題，且縱有不備理由之情形，亦均與適
用法規是否顯有錯誤無涉。依首開說明，再抗告人提起再抗告，
自非合法。
據上論結，本件再抗告為不合法。依民事訴訟法第四百九十五條
之一第二項、第四百八十一條、第四百四十四條第一項、第九十
五條、第七十八條，裁定如主文。
中    華    民    國  一○○  年    四    月  二十一  日
                      最高法院民事第六庭
                          審判長法官  陳  淑  敏  
                                法官  陳  國  禎  
                                法官  簡  清  忠  
                                法官  王  仁  貴  
                                法官  葉  勝  利  
本件正本證明與原本無異
                                      書  記  官  
中    華    民    國  一○○  年    五    月    三    日
                                                      V